# 求助无偿划转如何处理

提问人：ynwsqb 时间：2018-01-26 09:07:49
A公司是国企， 2017 年 12 月 31 日所有者权益 70 万元，其中：实收资本 100 万，未分配利润-30万，投资一B企业，长期股权投资-投资成本 49 万，投资收益 10 万，股比49%采用权益法核算。现将B企业49%股权无偿划转给另一国企。会计上如何处理，以下处理方式是否正确。 借：未分配利润 59
贷：长期股权投资-投资成本 49 投资收益 10
投资收益 10 万，可否让B企业先分配了股利，在进行划转。
还是： 借：资本公积 59
贷：长期股权投资-投资成本 49 投资收益 10

回答人：chenyiwei
一般做法是按照划转资产的账面价值（ 59 万元），依次冲减划出方的资本公积、盈余公积、未分配利润。但划出方是划入方的母公司时除外。B公司在划转前如需分配股利，应按程序由B公司的股东会通过，并预留年末计提盈余公积和本年度剩余月份内可能的亏损准备等。

提问人：ynwsqb 时间：2018-01-27 20:25:48
谢谢，陈版，划出方资本公积、盈余公积为零，未分配利润为负数，是否还可以冲减未分配利润

回答人：chenyiwei
那就只能冲减未分配利润了。